【裁判字號】    99,訴,601
【裁判日期】    990714
【裁判案由】    搶奪等
【裁判全文】
臺灣屏東地方法院刑事判決               99年度訴字第601號
公  訴  人  臺灣屏東地方法院檢察署檢察官
被      告  乙○○
            丙○○
上列被告等因搶奪等案件，經檢察官提起公訴（99年度偵字第49
20號、第4921號），被告等於本院準備程序就被訴事實為有罪之
陳述，經合議庭裁定由受命法官獨任進行簡式審判程序，並判決
如下：
    主  文
乙○○共同犯竊盜罪，處有期徒刑月；又犯搶奪罪，處有期徒
刑柒月。應執行有期徒刑捌月。
丙○○共同犯竊盜罪，處有期徒刑月，如易科罰金，以新臺幣
壹仟元折算壹日。
    事  實
一、乙○○與丙○○為男女朋友關係，渠等於民國99年5 月10日
    12時40分許，在屏東縣屏東市○○路25號丸山遊藝場前，因
    丙○○見丁○○所有之車牌號碼OWB –669 號重型機車停放
    該處而鑰匙疏未拔取，即將上情告知乙○○，乙○○與丙○○乃共同意圖為自己不法之所有，基於竊盜之犯意聯絡，由
    丙○○在旁把風，由乙○○徒手竊取上開機車，得手後由乙○○騎乘上開機車附載丙○○離去。
二、乙○○於99年5 月11日0 時50分許，騎乘上開機車附載不知
    情之丙○○，行經屏東縣屏東市○○○街時，適甲○○駕駛
    自小客車返回其華盛二街76號之住處，乙○○竟意圖為自己
    不法之所有，基於搶奪犯意，告知丙○○在機車上等候，而
    獨自下車行至甲○○之自小客車旁，趁甲○○下車而不及防
    備之際，徒手搶奪甲○○所有之黑色背包1 只（內有現金新
    臺幣《下同》3 萬7,000 元、中國信託銀行、華南銀行信用
    卡各1 張、中國信託銀行、華南銀行、陽信銀行金融卡各1
    張、W MOBILE廠牌行動電話1 支《序號：000000000000000
    號》），得手後騎乘上開機車附載丙○○逃逸，並將搶得之
    現金加以花用、搶得之行動電話隨身攜帶，搶得之黑色背包
    及其餘物品則棄置於高雄市○○區○○路193 號騎樓之花盆
    內。嗣乙○○於同日14時許騎乘上開機車附載丙○○返回丸
    山遊藝場時，為警當場查獲渠等之竊盜犯行，復在乙○○身
    上扣得上開搶得之行動電話及未及花用之現金3 萬4,300 元
    ，循線查悉上情。
三、案經甲○○訴由屏東縣政府警察局屏東分局報告臺灣屏東地
    方法院檢察署檢察官偵查起訴。
    理  由
一、按簡式審判程式之證據調查，不受刑事訴訟法第159 條第1
    項所定：「被告以外之人於審判外之言詞或書面陳述，不得
    作為證據。」之限制，此見同法第273 條之2 規定甚明。是
    本判決下列所引用之被告以外之人於審判外所為之陳述，依
    前揭法律規定，均得作為證據，先予敘明。
二、上開犯罪事實，業據被告乙○○、丙○○坦承不諱，並與渠
    等於警詢、偵訊時就對方犯行部分之供述互核相符（見屏警
    分刑字第0990013313號卷《下稱警一卷》第1 至4 頁、第00
    00000000號卷《下稱警二卷》第1 至7 頁、臺灣屏東地方法
    院檢察署99年度偵字第4920號卷《下稱偵一卷》第5 頁、99
    年度偵字第4921號卷《下稱偵二卷》第23至24頁）；就犯罪
    事實一部分，另經證人即被害人丁○○、證人即丸山遊藝場
    員工高鼎祺於警詢時、證人即丸山遊藝場員工李金燕於警詢
    及偵訊時證述綦詳（見警一卷第5 至12頁、偵二卷第21至22
    頁），復有扣押筆錄、扣押物品目錄表、贓物認領收據、車
    籍查詢基本資料各1 份、監視錄影翻拍照片8 張在卷可稽（
    見警一卷第13至15頁、第17頁、第26頁、第34至37頁）；就
    犯罪事實二部分，則經證人即告訴人甲○○於警詢時指訴明
    確（見警二卷第8 至9 頁），亦有扣押筆錄、扣押物品目錄
    表、贓物認領保管單各1 份、現場及扣案物品照片16張附卷
    可證（見警二卷第14至16頁、第21頁、第24至31頁），俱徵
    被告2 人前揭不利於己之自白與事實相符，本案事證明確，
    渠等犯行均堪認定，應依法論科。
三、核被告乙○○、丙○○於犯罪事實一所為，係犯刑法第320
    條第1 項之竊盜罪；被告乙○○於犯罪事實二所為，另犯刑
    法第325 條第1 項之搶奪罪。被告乙○○、丙○○就上開竊
    盜犯行有犯意聯絡及行為分擔，應論以共同正犯。被告乙○○所犯上開2 罪，犯意各別，行為互殊，應予分論併罰。爰
    審酌被告2 人均正值青壯，四肢健全，竟未循正途謀生，而
    共同竊取他人機車1 輛，被告乙○○復藉該機車搶奪他人財
    物，危害社會治安，所為非是，惟念及被告丙○○罹有輕度
    精神障礙，有中華民國身心障礙手冊1 份存卷可參（見警二
    卷第22頁），求職或較不易，兼衡被告2 人竊取之機車於查
    獲後業經發還予被害人丁○○，被害人丁○○亦表示願原諒
    被告（見警一卷第6 頁左面），而被告犯後均坦承犯行，態
    度尚佳，暨其各自參與犯罪之程度、生活狀況、品行、智識
    程度等一切情狀，分別量處如主文所示之刑，並就被告乙○○定應執行之刑，另就被告丙○○諭知易科罰金之折算標準
    。
據上論斷，應依刑事訴訟法第273 條之1 第1 項、第299 第1 項
前段，刑法第28條、第320 條第1 項、第325 條第1 項、第41條
第1 項前段、第51條第5 款，刑法施行法第1 條之1 第1 項、第
2 項前段，判決如主文。
本案經檢察官潘國威到庭執行職務
中    華    民    國    99    年    7     月    14    日
                  刑事第三庭  法  官  李珮妤
以上正本證明與原本無異。
如不服本判決應於收受判決後10日內向本院提出上訴書狀，並應
敘述具體理由；其未敘述上訴理由者，應於上訴期間屆滿後20日
內向本院補提理由書（均須按他造當事人之人數附繕本）「切勿
逕送上級法院」。
中    華    民    國    99    年    7     月    14    日
                              書記官  劉淑蓉
附錄本案論罪科刑法條：
中華民國刑法第320條第1項
意圖為自己或第三人不法之所有，而竊取他人之動產者，為竊盜
罪，處5 年以下有期徒刑、拘役或5 百元以下罰金。
中華民國刑法第325條第1項
意圖為自己或第三人不法之所有，而搶奪他人之動產者，處6 月
以上5 年以下有期徒刑。

司法院資訊處製作；財團法人民間司法改革基金會備份。
